---
title: "Implementando ICs"
author: "Nazareno"
output:
  html_document:
    theme: readable
    df_print: paged
    toc: yes
  html_notebook:
    fig_width: 7
    theme: readable
    toc: yes
    toc_float: yes
---

```{r setup, include=FALSE, message=FALSE}
knitr::opts_chunk$set(echo = TRUE)
library(tidyverse)
theme_set(theme_bw())
```

## Os dados

```{r}
set.seed(12345)

lastfm = read_csv(here::here("data/experimento-lastfm.csv"), 
                  col_types = cols(.default = col_double(), 
                                   user = col_character()))
lastfm

lastfm = lastfm %>% 
  sample_n(300) %>% 
  select(news, old, mediana_pop)

glimpse(lastfm)
```

## Proporção de artistas novos e popularidade

Utilizaremos ICs para estimar duas métricas sobre os usuários do LastFM em geral durante um período de 6 meses. Em ambos os casos faremos isso a partir de uma amostra de 300 usuários. As duas métricas são: 

1. Qual a proporção de novos artistas escutados pelos usuários
2. Para os usuários que gostam de música muito pop (mediana_pop > 5), qual a correlação entre a popularidade mediana dos artistas escutado e a proporção dos artistas escutados que eram novos. 

```{r }
lastfm %>% ggplot(aes(news)) + geom_histogram(binwidth = 10)
lastfm %>% ggplot(aes(old)) + geom_histogram(binwidth = 10)
```

```{r }
repeticoes = 4000

news_prop <- function(x) {
  bootstrap <- sample_n(x, size = NROW(x), replace = TRUE)
  bootstrap = bootstrap %>% mutate(p=(news/(news+old)))
  news_p = mean(bootstrap %>% pull(p))
  return(news_p)
}

theta <- function(x) {
    m = x %>% mutate(p=(news/(news+old)))
    news_p = mean(m %>% pull(p))
    return(news_p)
}

set.seed(1212)

# A REAMOSTRAGEM
reamostragens = tibble(i = 1:repeticoes) %>% 
  mutate(theta_c_s = map_dbl(i, ~ news_prop(lastfm)))

reamostragens

theta_c = theta(lastfm)
theta_c
```

```{r}
reamostragens %>%
  ggplot(aes(x = theta_c_s)) +
  geom_histogram(colour = "darkorange", fill = "white")

reamostragens %>%
  ggplot(aes(x = theta_c_s - theta_c)) +
  geom_histogram(colour = "darkblue", fill = "white")
```

```{r}
intervalo = reamostragens %>% 
  mutate(erro = theta_c_s - theta_c) %>% 
  summarise(erro_i = quantile(erro, .05), 
            erro_s = quantile(erro, .95))

intervalo
```

```{r}
intervalo = intervalo %>% 
  mutate(valor_i = theta_c + erro_i, 
         valor_s = theta_c + erro_s)

intervalo
```

```{r }

corr <- function(x) {
  bootstrap <- sample_n(x, size = NROW(x), replace = TRUE)
  bootstrap = bootstrap %>% mutate(corr=cor(mediana_pop, log10(news/(news+old)), method="pearson"))
  corr_m = mean(bootstrap %>% pull(corr))
  return(corr_m)
}

theta_corr <- function(x) {
    m = x %>% mutate(corr=cor(mediana_pop, log10(news/(news+old)), method="pearson"))
    corr_m = mean(m %>% pull(corr))
    return(corr_m)
}

filtered = lastfm %>% filter(mediana_pop > 5)

reamostragens = tibble(i = 1:repeticoes) %>% 
    mutate(theta_c_s = map_dbl(i, ~ corr(filtered)))

reamostragens

theta_c = theta_corr(filtered)
theta_c

reamostragens %>%
  ggplot(aes(x = theta_c_s)) +
  geom_histogram(colour = "darkorange", fill = "white")

reamostragens %>%
  ggplot(aes(x = theta_c_s - theta_c)) +
  geom_histogram(colour = "darkblue", fill = "white")

intervalo = reamostragens %>% 
  mutate(erro = theta_c_s - theta_c) %>% 
  summarise(erro_i = quantile(erro, .05), 
            erro_s = quantile(erro, .95))

intervalo

intervalo = intervalo %>% 
  mutate(valor_i = theta_c + erro_i, 
         valor_s = theta_c + erro_s)

intervalo
```
```{r }
library(resample)

b = bootstrap2(lastfm,
               treatment=c("news_p", "old"),
               (news/(news+old)))

CI.percentile(b, probs = c(.05, .95))

```

```{r }
library(resample)

b = bootstrap2(filtered,
               treatment=c("mediana_p", "news_p"),
               cor(mediana_pop, log10((news/(news+old))), method="pearson"))

CI.percentile(b, probs = c(.05, .95))
```
